臺灣桃園地方法院民事判決
110年度訴字第1220號
原      告  陳國豪  
            黃安稘  
共      同
訴訟代理人  趙子翔律師
被      告  陳英傑(即宇藤建築師事務所)

訴訟代理人  徐慧齡律師
上列當事人間請求返還訂金事件，本院於民國111年3月22日言詞
辯論終結，本院判決如下：
    主  文
被告應給付原告陳國豪新臺幣30萬元，及自民國110年7月21日起
至清償日止，按年息5％計算之利息。
被告應給付原告黃安稘新臺幣10萬元，及自110年7月21日起至清
償日止，按年息5％計算之利息。
原告其餘之訴駁回。
訴訟費用由被告負擔30％，餘由原告負擔。
本判決原告勝訴部分得假執行，但被告分別以新臺幣30萬元、10
萬元為原告陳國豪、黃安稘供擔保後，各得免為假執行。
原告其餘假執行之聲請駁回。
    事實及理由
壹、程序方面：
    按不變更訴訟標的，而補充或更正事實上或法律上之陳述者
    ，非為訴之變更或追加。訴狀送達後，原告不得將原訴變更
    或追加他訴，請求之基礎事實同一者，不在此限，民事訴訟
    法第256 條、第255條第1 項第2款定有明文。所謂請求之基
    礎事實同一，係指變更或追加之訴與原訴之主要爭點有其共
    同性，各請求所主張之利益在社會生活上可認係屬同一或關
    連之紛爭，並就原請求之訴訟及證據資料，於繼續審理時，
    在相當程度範圍內具有同一性或一體性，得期待於後請求之
    審理予以利用，俾先後兩請求得在同一程序中一併解決，以
    避免重複審理者，即屬之。原告原起訴聲明：⒈被告應給付
    原告陳國豪新臺幣（下同）328,750元，及其中300,000元自
    起訴狀繕本送達翌日起至清償日止，按年息5%計算之利息。
    ⒉被告應賠償原告陳國豪913,583元，及自起訴狀繕本送達翌
    日起至清償日止，按年息5%計算之利息。⒊被告應給付原告
    黃安稘109,583元，及其中100,000元自起訴狀繕本送達翌日
    起至清償日止，按年息5%計算之利息。⒋被告應賠償原告黃
    安稘115,998元，及自起訴狀繕本送達翌日起至清償日止，
    按年息5%計算之利息。⒌願供擔保，請准宣告假執行；嗣後
    變更請求權基礎（追加民法第184條第1項後段之請求權基礎
    ，不再主張民法第227條之請求權基礎）及更正聲明如後述
    聲明所示（見本院卷一第204-205頁、第288頁、卷二第73-7
    4頁），經核更正聲明部分僅屬更正事實、法律上之陳述，
    非為訴之變更或追加；追加民法第184條第1項後段之請求權
    基礎與起訴請求之基礎事實同一，所用之證據資料亦具有同
    一性，皆與上開規定相符，應予准許，合先敘明。
貳、實體方面：
一、原告主張：
  ㈠伊於108年7月間欲於伊所有坐落於桃園市平鎮區鎮安段965、
    965-1、967、967-1、967-2等地號之土地（下稱系爭土地）
    上開發興建農業設施，伊經友人介紹而與被告接洽相關事宜
    ，然被告僅約1年建築師執業經驗，竟於108年7月底、8月初
    間某日某時許，先後2次均在位於桃園市○○區○○○街000巷00
    號之丹馬克咖啡廳內，對伊宣稱其具有此方面專業知識及經
    驗，有能力承接本案之建築法規檢討、送審、結構檢討、計
    劃書設計及申請建照執照等工作，致伊相信被告會依約儘速
    完成系爭土地建築執照申請，使伊陷於錯誤後於108年8月5
    日與被告簽訂委任建築執照申請契約書（下稱系爭契約），
    同時將面額分別為20萬元、20萬元，面額共計40萬元之支票
    2張交付被告收執，以為系爭契約第4條所約定之原告陳國豪
    訂金300,000元及原告黃安稘100,000元之支付，支票嗣後並
    已兌現。
　㈡詎料，被告於收受上開第一期訂金總計40萬元後，委託案件
    遲遲未有進度，經伊屢次催促被告，被告始於110年3月18日
    提供所謂系爭土地之建物配置及平面圖，然伊發現竟與被告
    於另一建案「柏宣VIVA 2」所使用之平面圖配置幾乎完全相
    同，由此可知被告從未替伊進行本案相關圖面設計、建照申
    請等事務，甚至以其另案所設計之平面圖向伊佯稱其確實有
    就本案進行建照申請之作業云云，藉以敷衍、詐騙伊，遲至
    110年6月18日伊始收到桃園市政府來函通知被告是於110年6
    月11日始就系爭土地提出農業用地作農作產銷設施容許使用
    之申請案，被告先前係對原告謊報進度。
　㈢綜上，被告上述行為實已侵害伊之財產，且被告所為亦違反
    建築師法第20條規定，伊得依民法第184條第1項前、後段、
    第2項請求被告分別給付原告陳國豪、黃安稘訂金300,000元
    及100,000元；就雙方於108年8月5日簽訂系爭契約起迄今，
    被告仍未替伊取得建照執照，顯然被告並無法順利取得建照
    執照，故伊亦得依系爭契約第9條規定向被告請求返還第1期
    訂金40萬元。
　㈣退步言，倘認伊無從依前開規定及約定請求返還訂金，原告
    亦得依民法第549條終止系爭契約，並依民法第179條之規定
    向被告請求不當得利40萬元。
　㈤原告陳國豪本可於系爭土地農業設施完成賣出後取得價金為2
    3,832,600元【計算式：6000×（1481.1＋1482＋1009）=23,83
    2,600】；原告黃安稘可獲得之買賣價金3,026,040元【計算
    式：6,000×504.34=3,026,040】；而今因上開可歸責於被告
    之遲延，致原告至少需延後1年11月方可取得上開買賣價金
    ，被告自應賠償原告於此期間因無法取得上開買賣價金所失
    之資金使用利益，僅以目前銀行土地抵押借貸利息年息2%計
    算，被告即應分別賠償原告陳國豪、黃安稘所受損害及失利
    益分別為913,583元【計算式：23,832,600元×(1+11/12)×2%
    =913,583】及115,998元【計算式：3,026,040元×(1+11/12)
    ×2%=115,998元，小數點後四捨五入】。
　㈥為此，爰依民法第179條、第184第1項前段、後段、第2項、
    第549條、第544條、系爭契約第9條第4項，提起本件訴訟等
    語。並聲明：
  ⒈被告應給付原告陳國豪300,000元，及自108年8月5日起至清
    償日止，按年息5%計算之利息。
　⒉被告應賠償原告陳國豪913,583元，及自起訴狀繕本送達翌日
    起至清償日止，按年息5%計算之利息。　
　⒊被告應給付原告黃安稘100,000元，及自108年8月5日起至清
    償日止，按年息5%計算之利息。
　⒋被告應賠償原告黃安稘115,998元，及自起訴狀繕本送達翌日
    起至清償日止，按年息5%計算之利息。
  ⒌願供擔保，請准宣告假執行。　
二、被告則以：
　㈠系爭契約之性質應屬「承攬」，原告並無合法解除或終止系
    爭契約之事由，退步言之，縱認系爭契約之法律上定性為「
    委任契約」，惟依民法第549條第2項本文規定：「當事人之
    一方，於不利於他方之時期終止契約者，應負損害賠償責任
    。」，則因伊業已繪製圖面、製作計畫書，並於110年3月22
    日向建築師公會提出建造執照之申請，原告嗣後雖以起訴狀
    繕本之送達為終止系爭契約之意思表示，此節即便合法生效
    ，然終止生效前被告業已進行之工作內容自屬伊之損害，原
    告仍應負賠償責任。
　㈡伊確屬合格之建築師，且學經歷豐富，並曾於公家機關任職
    ，堪認伊具有農業設施申請建照之專業知識與經驗，確有能
    力承接系爭契約案件之建築法規檢討、送審、結構檢討、計
    畫書設計及申請建照等工作，此等業務亦屬伊之專業領域範
    圍，伊並未向原告等人施以何種詐術，且原告等人交付面額
    共40萬元之支票2張，亦是基於兩造之契約約定，並非因伊
    施詐術陷於錯誤而給付；且上開2張支票於交付伊後，即已
    移轉所有權，原告並無所謂「財產所有權」可言，故原告主
    張伊不法侵害原告等人之「財產所有權」，洵屬無據。
　㈢原告主張伊故意以背於善良風俗之方法即履約詐欺加損害於
    原告等人云云，然原告僅空言稱伊有前述履約詐欺行為，卻
    未明確舉證伊是如何以「故意背於善良風俗之方法，加損害
    於原告」、「明知自身無法承接本案工作而詐欺原告」、「
    原告受到何種損害」及「該項損害與被告之行為有相當因果
    關係」，退步言之，縱認伊有謊報進度之情形，惟此實因伊
    在業務繁忙之情況下，為安撫原告以爭取時間而不得已所為
    ，並非基於損害原告之目的，然伊仍努力趕上進度，製作70
    0多頁之建造執照申請文件；且伊嗣後謊報進度，亦顯與原
    告於訂約時所交付之定金支票間，無相當因果關係存在，蓋
    原告顯非因伊謊報進度而交付定金。
　㈣縱認伊違反保護他人之法律（原告稱建築師法第20條），惟
    此是否致生損害於原告？又原告之損害為何？如其所受損害
    為系爭40萬元之定金，則定金支付在先，與伊違反保護他人
    法律之行為間有何相當因果關係等節，均未見原告舉證以實
    其說，自難僅以伊「違反保護他人之法律」為由，即認伊應
    負損害賠償責任。　
　㈤原告稱伊違反系爭契約第9條第4項部分，然本件建造執照申
    請案既已在進行中，原告逕自向農業局要求取消會勘，以致
    無法取得建造執照，依民法第101條第2項，自應視為條件不
    成就，當無法依系爭契約第9條第4項請求伊返還定金。
  ㈥就原告稱其依民法第549條終止契約後，伊即屬無法律上原因
    受有利益云云，然兩造就系爭契約之性質固有爭執，惟姑且
    不論本件究為「承攬」或「委任」契約，縱認原告終止契約
    係屬合法，則系爭契約終止後，亦是自終止之時起向將來消
    滅，並無溯及效力，原告仍應就契約終止前伊已完成之工作
    部分給付報酬；而伊已依約繪製圖說、撰寫計畫書，並提出
    建造申請案，此即為本件定金所含括之項目，自無不當得利
    可言。　　
　㈦原告主張自委任伊申請建照時即108年8月5日起迄今至少已延
    宕系爭土地申請建照之時程1年11月，而此期間，原告或因
    受伊之欺騙，或因受系爭契約之拘束，而無法另行委任他人
    為建照之申請，致系爭土地建照之申請至少因可歸責於伊之
    事由而遲延1年11月，為此請求伊賠償所受損害及所失利益
    云云，然原告僅泛稱當初以每坪20,000元之價格購入系爭土
    地，在系爭土地建築農業設施後，本是計畫以每坪至少30,0
    00元之價格賣出，因此本可於完成農業設施並出售土地後獲
    得買賣價金使用之利益，惟原告並未有具體之出售計畫、亦
    未舉證已有他人欲向其購買、甚或已簽訂買賣契約書，則其
    所指「本可於完成農業設施並出售土地後獲得買賣價金使用
    之利益」，顯屬其主觀之期待與想像，難認符合民法第216
    條所指依通常情形，或依已定之計劃、設備或其他特別情事
    ，而可得預期之利益，且原告逕以銀行土地抵押借貸利息年
    息2％計算所受損害及所失利益，亦顯然無據等語，資為抗辯
    。並聲明：⒈原告之訴駁回。⒉如受不利判決，願供擔保請准
    宣告免為假執行。　
三、本件之爭點為（本院卷一第288-290頁、卷二第95頁）：
  ㈠系爭契約（包含967-1地號，見卷一第161、210頁）之法律上
    定性為何？是委任或是承攬？
  ㈡原告依民法第184條第1項前段、後段、第2項及系爭契約第9
    條第4項，民法第549、179條求為訴之聲明第1、3項是否有
    理由？
    ⒈被告是否具農業設施申請建照之專業知識與經驗，有能力
      承接系爭契約案件之建築法規檢討、送審、結構檢討、計
      畫書設計及申請建照等工作？
    ⒉被告是否以謊稱有上開能力、若辦不成功即將定金退還之
      故意詐欺即背於善良風俗方式使原告陳國豪、黃安稘陷於
      錯誤而交付共計40萬元之定金支票予被告，不法侵害原告
      之財產所有權？原告是財產所有權還是純粹經濟上利益受
      損害？
    ⒊被告是否違反建築師法第20條？如是，是否致生損害於原
      告？
    ⒋本件是否已經符合系爭契約第9條第4項「無法順利取得建
      造執照」之返還定金要件？本件是否因原告自行向農業局
      取消會勘而應依民法第101條第2項視為條件不成就？
    ⒌原告以起訴狀繕本之送達依民法第549 條為終止系爭契約
      之意思表示是否合法生效？被告受領原告陳國豪定金30萬
      元、原告黃安稘定金10萬元之性質為何？是否屬於終止生
      效前已經完成工作之報酬？是否會因此而失去法律上之原
      因？
    ⒍原告得請求之遲延利息應自何時開始起算？
  ㈢原告依民法第544求為訴之聲明第2、4項是否有理由？
    ⒈如系爭契約為委任，被告是否處理委任事務有過失，或因
      逾越權限之行造成原告之損害？
    ⒉原告請求遲延取得買賣價金之利息損失是否有理由？是否
      屬民法第216條第1、2項損害賠償之範圍？金額應如何計
      算？
四、系爭契約之法律上定性為何？是委任或是承攬？
  ㈠按解釋契約，固須探求當事人立約時之真意，不能拘泥於契
    約之文字，但契約文字業已表示當事人真意，無須別事探求
    者，即不得反捨契約文字而更為曲解，次按稱委任者，謂當
    事人約定，一方委託他方處理事務，他方允為處理之契約，
    民法第528條定有明文。次按委任之目的，在一定事務之處
    理。故受任人給付勞務，僅為手段，除當事人另有約定外，
    得在委任人所授權限範圍內，自行裁量決定處理一定事務之
    方法，以完成委任之目的。
  ㈡經查，系爭契約開宗明義記載「委任建築執照申請契約書」
    、「委任人：陳國豪」、「受任人：宇藤建築師事務所　建
    築師陳英傑」、「第三條：甲方『委任』乙方服務範圍：包括
    本委任案之建築法規檢討送審，…」等語，足見系爭契約之
    簽訂係兩造基於自由意志磋商後達成合意所為，文義並已約
    明系爭契約之性質為委任契約；此外，被告受原告委任辦理
    本案建築執照申請作業，其建築圖面送審前本應經過原告所
    同意，並按照原告之指示修改，其勞務提供並無獨立性，且
    重視彼此間之信賴關係，不得由第三人代為給付；況本案建
    築執照是否得以核發，仍取決於主管機關各方面之考量，而
    未必會有一定之結果，綜上可知，系爭契約之定性應為委任
    契約。 
五、原告以起訴狀繕本之送達依民法第549 條為終止系爭契約之
    意思表示是否合法生效？被告受領原告陳國豪定金30萬元、
    原告黃安稘定金10萬元之性質為何？是否屬於終止生效前已
    經完成工作之報酬？是否會因此而失去法律上之原因？
  ㈠按當事人之任何一方，得隨時終止委任契約。當事人之一方
    ，於不利於他方之時期終止契約者，應負損害賠償責任。但
    因非可歸責於該當事人之事由，致不得不終止契約者，不在
    此限。民法第549條定有明文。其所謂損害，係指不於此時
    終止，他方即可不受該項損害而言，非指當事人間原先約定
    之報酬（最高法院62年台上字第1536號判例意旨）。
  ㈡查被告於原證4通訊軟體記錄中告知原告 「下禮拜掛件、農
    業局請我修改計劃書」，第2 頁「我補進去了、計劃書在會
    辦各局處」等語，與實際進度不符合，且被告從108年8月5
    日與原告簽約至110年3月18日傳送原證5的圖面給原告期間
    ，就本件委託案無法提出證據證明究竟有何具體的作為，為
    被告所不爭執（本院卷二第97-98頁），被告上開謊報進度
    之行為，顯足動搖兩造信任基礎，致原告不得不終止契約，
    故原告以起訴狀繕本之送達依民法第549 條為終止系爭契約
    之意思表示業已合法生效。
  ㈢按「當事人之任何一方，得隨時終止委任契約。」；「委任
    關係，因非可歸責於受任人之事由，於事務處理未完畢前已
    終止者，受任人得就已處理之部分，請求報酬。」，民法第
    549條第1項及第548條第2項分別定有明文。準此，如因可歸
    責於受任人之事由，於事務處理未完畢前終止委任契約者，
    受任人就已處理之部分自不得請求報酬(臺灣高等法院109年
    度上易字第1006號民事判決參照)。然本件因被告欺瞞原告
    案件進度，致兩造已無信賴基礎，原告據以終止系爭契約，
    此顯屬可歸責於被告之事由所致，故依民法第548條第2項之
    反面解釋及上開判決意旨，被告自不得請求任何報酬。原告
    依據民法第549條第2項亦不負損害賠償責任。
  ㈣按無法律上之原因而受利益，致他人受損害者，應返還其利
    益。雖有法律上之原因，而其後已不存在者，亦同。民法第
    179條定有明文。是系爭契約既經原告合法終止，被告受領
    定金40萬元已經因此而失去法律上之原因，致原告受有損害
    ，原告訴請被告返還為有理由，應予准許。
六、原告依據民法第184、544條請求被告損害賠償是否有理由？
  ㈠按因故意或過失，不法侵害他人之權利者，負損害賠償責任
    。故意以背於善良風俗之方法，加損害於他人者亦同。違反
    保護他人之法律，致生損害於他人者，負賠償責任。但能證
    明其行為無過失者，不在此限。受任人因處理委任事務有過
    失，或因逾越權限之行為所生之損害，對於委任人應負賠償
    之責。民法第184、544條定有明文。損害賠償之債，以有損
    害之發生及有責任原因之事實，並二者之間，有相當因果關
    係為成立要件。故原告所主張損害賠償之債，如不合於此項
    成立要件者，即難謂有損害賠償請求權存在。所謂相當因果
    關係，係指依經驗法則，綜合行為當時所存在之一切事實，
    為客觀之事後審查，認為在一般情形上，有此環境，有此行
    為之同一條件，均發生同一之結果者，則該條件即為發生結
    果之相當條件，行為與結果即有相當之因果關係。反之，若
    在一般情形上，有此同一條件存在，而依客觀之審查，認為
    不必皆發生此結果者，則該條件與結果並不相當，不過為偶
    然之事實而已，其行為與結果間即無相當因果關係。
  ㈡查系爭契約並未就取得建照約定期限。原告黃安稘於桃園地
    方檢察署檢察官訊問時，亦陳稱：「我們沒有約定清楚相關
    時程，因為被告沒有跟我們約定，我們因為不懂，當時被告
    說我是議員的朋友，所以也許幾個月、半年，他說很簡單，
    他一定會幫我們用好。」（見本院卷二第210頁）。既然雙
    方並未在契約書中明定履約期限，且雙方口頭溝通時，亦係
    使用「也許」此一不確定用語，尚難認被告有保證或允諾將
    於「3個月至半年」之期限內請得建築執照之意，從而，自
    難認被告有對原告施用詐術之行為。
　㈢本案被告所受領之定金僅40萬元，金額並非甚多。而被告乃
    執業建築師，自107年至110年間，曾辦理25件之建造執照案
    件及4件使用執照案件，有建築工程履歷查詢系統表可佐（
    見本院卷一第21頁）。尚難認被告係自始明知不具農業設施
    申請建照之專業知識與經驗，有能力承接系爭契約案件之建
    築法規檢討、送審、結構檢討、計畫書設計及申請建照等工
    作，而以謊稱有上開能力、若辦不成功即將定金退還之故意
    詐欺即背於善良風俗方式加損害於原告。
  ㈣民法第184條第2項前段之規定，違反保護他人之法律，致生
    損害於他人者，負賠償責任。所謂違反保護他人之法律者，
    係指以保護他人為目的之法律，亦即一般防止妨害他人權益
    或禁止侵害他人權益之法律而言；或雖非直接以保護他人為
    目的，而係藉由行政措施以保障他人之權利或利益不受侵害
    者，亦屬之。惟仍須以行為人有違反該保護他人法律之行為
    並其違反保護他人法律之行為與損害之發生間有相當因果關
    係為必要。按建築師受委託辦理各項業務，應遵守誠實信用
    之原則，不得有不正當行為及違反或廢弛其業務上應盡之義
    務。建築師法第20條固有明文。蓋建築師受託辦理建築物之
    設計、監造等業務，若未遵守誠實信用之原則，或有不正當
    行為及違反或廢弛其業務上應盡之義務，不僅與保護社會秩
    序之目的有違，亦影響委託人之權利甚鉅，難謂毋庸負損害
    賠償責任(最高法院100年度台上字第390號判決意旨）。是
    建築師法第20條雖為民法第184條第2項保護他人之法律，但
    損害賠償責任仍以行為人有違反該保護他人法律之行為並其
    違反保護他人法律之行為與損害之發生間有相當因果關係為
    必要。被告在實際提出申請之前，確實有向原告謊報申請進
    度之行為，雖據認定如前，但此均乃簽訂系爭契約及收受定
    金「後」始發生，尚難認被告自始即違背建築師法使原告受
    有交付定金之損害及有何相當因果關係。
  ㈤按損害賠償，除法律另有規定或契約另有訂定外，應以填補
    債權人所受損害及所失利益為限。依通常情形，或依已定之
    計劃、設備或其他特別情事，可得預期之利益，視為所失利
    益。民法第216條定有明文。所謂「所失利益」，必須依通
    常情形或依已定之計劃、設備或其他一切情事，可得預期之
    利益；故必須有客觀的確定性，若僅有取得利益之希望或可
    能，則無「所失利益」可言（最高法院79年度台上字第249
    號判決意旨）。除定金40萬元以外，原告復主張原告陳國豪
    本可於系爭土地農業設施完成賣出後取得價金為23,832,600
    元【計算式：6000×（1481.1＋1482＋1009）=23,832,600】；
    原告黃安稘可獲得之買賣價金3,026,040元【計算式：6,000
    ×504.34=3,026,040】；而今因上開可歸責於被告之遲延，
    致原告至少需延後1年11月方可取得上開買賣價金，被告自
    應賠償原告於此期間因無法取得上開買賣價金所失之資金使
    用利益，僅以目前銀行土地抵押借貸利息年息2%計算，被告
    即應分別賠償原告陳國豪、黃安稘所受損害及失利益分別為
    913,583元【計算式：23,832,600元×(1+11/12)×2%=913,583
    】及115,998元【計算式：3,026,040元×(1+11/12)×2%=115,
    998元，小數點後四捨五入】云云，惟此部分原告並未舉證
    證明係依通常情形，或依已定之計劃、設備或其他特別情事
    ，可得預期之利益，亦難認與被告之行為間有相當因果關係
    ，故此部分之請求尚屬無據。
七、原告得請求之遲延利息應自何時開始起算？
  ㈠按給付有確定期限者，債務人自期限屆滿時起，負遲延責任
    。給付無確定期限者，債務人於債權人得請求給付時，經其
    催告而未為給付，自受催告時起，負遲延責任，其經債權人
    起訴而送達訴狀，或依督促程序送達支付命令，或為其他相
    類之行為者，與催告有同一之效力，遲延之債務，以支付金
    錢為標的者，債權人得請求依法定利率計算之遲延利息，應
    付利息之債務其利率未經約定，亦無法律可據者，週年利率
    為百分之5，民法第229條第1、2項、第233條第1項前段、第
    203條分別有明文規定。
  ㈡原告雖主張依民法第213條第2項：「因回復原狀而應給付金
    錢者，自損害發生時起，加給利息。」故就被告應返還原告
    之定金應自108年8月5日交付定金之日起算利息云云，惟此
    部分本院認為原告依侵權行為之法律關係請求被告負損害賠
    償責任尚屬無據，而係被告應依民法第179條不當得利規定
    返還定金，按不當得利之受領人，不知無法律上之原因，而
    其所受之利益已不存在者，免負返還或償還價額之責任。受
    領人於受領時，知無法律上之原因或其後知之者，應將受領
    時所得之利益，或知無法律上之原因時所現存之利益，附加
    利息，一併償還；如有損害，並應賠償。民法第182條定有
    明文。原告係以起訴狀繕本送達作為終止契約之意思表示，
    於終止生效時始生受領定金法律上原因不存在之效果，故利
    息起算日仍應自起訴狀繕本送達日即110年7月21日起算（本
    院卷一第117頁送達回證參照）。
八、綜上所述，原告依據民法第179條求為判決如主文第1、2項
    所示，為有理由，應予准許。逾此部分之請求則屬無據，應
    予駁回。
九、本件為判決之基礎已臻明確，兩造其餘主張、陳述並所提證
    據均與本件之結論無礙，爰不再一一論述，附此敘明。
十、本件所命被告給付原告之金額未逾50萬元，依民事訴訟法第
    389條第1項第5款，應依職權宣告假執行。並依同法第392條
    第2項宣告被告預供擔保，得免為假執行。至原告敗訴部分
    ，其假執行之聲請失所附麗，應併予駁回。
十一、訴訟費用負擔之依據：民事訴訟法第79條。　　　　　
中　　華　　民　　國　　111 　年　　4 　　月　 28 　　日
                  民事第四庭    法　官　游智棋
　　　　　　　　　
以上正本係照原本作成。
如對本判決上訴，須於判決送達後 20 日內向本院提出上訴狀。
如委任律師提起上訴者，應一併繳納上訴審裁判費。
中　　華　　民　　國　　111 　年　　4 　　月　　28　　日
                                書記官　李韋樺